# 非银行金融机构买入返售金融资产现金流核算

提问人：江德花 时间：2016-12-27 14:02:26
陈版主，您好！我想咨询下关于非银行性金融机构买入返售金融资产本金及利息收入现金流列报的问题，如果此金融机构是上市公司的子公司，上市公司是非金融机构，那么在上市公司合并报表层面本金及利息收入现金流又如何列报？请陈版主给予指导，谢谢！

回答人：chenyiwei
虽然母公司是非金融机构，但个人理解在母公司的合并报表层面，相应的现金流仍应保持其在子公司单独现金流量表中的分类，即作为经营活动。